【裁判字號】    99,台上,5222
【裁判日期】    990819
【裁判案由】    妨害風化等罪
【裁判全文】
最高法院刑事判決            九十九年度台上字第五二二二號
上  訴  人  甲○○
            丙○○
            乙○○
上列上訴人等因妨害風化等罪案件，不服台灣高等法院台南分院
中華民國九十九年六月十七日第二審判決（九十九年度上訴字第
二二號，起訴案號：台灣台南地方法院檢察署九十七年度營偵字
第一三三七、一三六八、一六二七、一七四四、一八一五、一八
一七、一八一八、一八四八號、九十七年度偵字第一五五一一、
一六三四二號），提起上訴，本院判決如下：
    主  文
上訴駁回。
    理  由
一、上訴人甲○○、丙○○部分
按刑事訴訟法第三百七十七條規定，上訴於第三審法院，非以判
決違背法令為理由，不得為之。是提起第三審上訴，應以原判決
違背法令為理由，係屬法定要件。如果上訴理由書狀並未依據卷
內訴訟資料，具體指摘原判決不適用何種法則或如何適用不當，
或所指摘原判決違法情事，顯與法律規定得為第三審上訴理由之
違法情形，不相適合時，均應認其上訴為違背法律上之程式，予
以駁回。本件原判決認定上訴人甲○○經營「牡丹KTV 」，與上
訴人丙○○、陳○山自民國九十七年三月間起，共同意圖營利，
由陳○山提供印尼籍女子SRIWATI 、李○莉、龔○細、阮○達及
陳○美，並承租房屋供上述女子及丙○○同住，且由丙○○負責
管理、載送各該女子赴「牡丹KTV 」與不特定男客從事脫衣陪酒
之猥褻行為，每人坐三小時即由男客支付新台幣三百元予甲○
○，每十至二十日再由甲○○與乙○○結算對帳抽成，丙○○則
向乙○○收取費用，迄九十七年八月十九日下午經調查人員依法
搜索扣得「牡丹KTV 」帳冊一本及丙○○、乙○○記帳筆記本二
本等情，因予維持第一審判決，論處甲○○意圖使女子與他人為
猥褻行為而容留以營利罪刑、丙○○共同意圖使女子與他人為猥
褻行為而媒介以營利罪刑，駁回其二人在第二審之上訴，已敘明
係依憑上訴人等在第一審之自白，經核與同案被告SRIWATI 、阮
○達、龔○細於警詢、偵查中之供述相符，並有扣案帳冊等項為
證，資以認定事實。對於上訴人等嗣於原審翻異前供，甲○○否
認店內小姐有脫衣陪酒情事，丙○○則以其僅係載送小姐至「牡
丹KTV 」上下班云云為辯，原判決認係卸責之詞，均不足採信，
亦依卷證資料詳加指駁。從形式上觀察，原判決並無違背法令情
事。上訴人等上訴意旨無視彼等在第一審之自白，徒執陳詞否認
犯罪，顯非依據卷證資料執為指摘之合法第三審上訴理由；其二
人之上訴違背法律上之程式，均應駁回。
二、上訴人乙○○部分
按上訴期間為十日，自送達判決後起算，刑事訴訟法第三百四十
九條前段定有明文。上訴人乙○○經原審論處共同行使偽造護照
及共同意圖使女子與他人為猥褻行為而媒介以營利等罪刑，並於
九十九年六月二十三日合法送達判決正本予上訴人收受，有卷附
送達證書為憑。上訴人居住台南縣，其上訴期間十日，依法加計
在途期間二日，於九十九年七月五日（星期一）屆滿，該期間之
末日又非星期日、紀念日或其他休息日，惟上訴人迄九十九年七
月七日始具狀向原審提起上訴，顯已逾期，其上訴自非合法，應
予駁回。
據上論結，應依刑事訴訟法第三百九十五條前段，判決如主文。
中    華    民    國  九十九  年    八    月   十九   日
                      最高法院刑事第十庭
                          審判長法官  花  滿  堂
                                法官  黃  正  興
                                法官  陳  東  誥
                                法官  林  錦  芳
                                法官  洪  昌  宏
本件正本證明與原本無異
                                      書  記  官
中    華    民    國  九十九  年    八    月  二十三  日
                                                      V

司法院資訊處製作；財團法人民間司法改革基金會備份。
